# 请教陈版主关于收购子公司持有的部分股权问题

提问人：conghonglu 时间：2016-02-01 15:24:51
陈老师，您好！A公司持有B公司60%股权，B公司报告中期将其持有的C公司的100%股权转让，其中20%卖给A公司，80%卖给D公司，A公司和D公司同属于同一控制方 ，请教A公司单户层面长投成本是按照支付对价确认还是按照处置日C公司账面净资产份额？A公司合并层面又该如何抵消与b公司的该笔交易？非常感谢

回答人：chenyiwei
1 、A公司个别报表层面应按其实际支付给B公司的 20 ％股权购买价款对这部分长期股权投资进行初始计量。这不是企业合并。 2 、在A的合并报表层面，该交易的实质是合并集团对外处置了C的 80 ％股权并丧失了对C的控制权。假设处置给D的价款是公允的，则在A的合并报表层面，应对剩余的 20 ％股权按公允价值（可依据处置给A、D的价款确定）重新计量，并确认 80 ％股权的处置损益和 20 ％股权的重新计量收益。后续对该 20 ％股权，根据是否保留重大影响，相应采用权益法核算或作为金融资产核算。